---
title: "Principal Component Analysis Mtcars Dataset and Iris Dataset"
output:
  html_document:
    df_print: paged
  html_notebook: default
  pdf_document: default
---

<h1>
Mahesa Cadi Rajasa (19523122)
Naufal Fadhlurohman (19523216)
</h1>

<h2>Latihan 1</h2>

```{r}
dataMPG <- mtcars[, -c(8,9)]
head(dataMPG)
```


```{r}
par(mfrow=c(2,2))
for(i in 1:ncol(dataMPG)) { hist(dataMPG[, i], main = paste(colnames(dataMPG[i])), xlab = "") }
```


```{r}
mtcarsPca <- prcomp(dataMPG, scale. = TRUE, center=TRUE)
mtcarsPca$rotation
```


```{r}
library(factoextra)
fviz_pca_biplot(mtcarsPca, repel = TRUE,
col.var = "#2E9FDF",
col.ind = "#696969"
)
```
1. Dari biplot di atas, sumbu horizontal (Dim1) merepresentasikan principal component yang pertama, yang
mengandung 62.8% variance dari seluruh data set; sumbu vertikal (Dim2) merepresentasikan principal compo-
nent kedua, yang mengandung 23.1% variance. Dari dua component ini saja, 85.9% variance atau informasi
yang dikandung data dapat dijelaskan.

2. Dari plot tersebut, dapat kita lihat arah vektor qsec dan gear cenderung vertikal seperti arah principal 
component yang pertama(Dim1). Ini mengindikasikan bahwa variable qsec dan gear lebih banyak 
dijelaskan/diwakili oleh principal komponen yang pertama. Sebaliknya, arah vektor drat, mpg, carb, hp, cyl, 
disp, dan wt lebih mendekati arah principal component yang kedua (Dim2). Ini mengindikasikan jika informasi
yang dibawa variabel drat, mpg, carb, hp, cyl, disp, dan wt lebih banyak diwakili oleh principal 
component yang kedua.

3. Dalam pemakaian bahan bakar (mpg), Datsun 710 lebih hemat pemakaian bahan bakarnya dibandingkan 
Merc 450SLC karena lebih searah dengan vektor (mpg). Sebaliknya Merc 450SLC boros dalam pemakaian bahan bakar
karena berlawanan arah dengan vektor (mpg).

4. Mobil-mobil yang daya pacunya besar (hp) dari mobil lain-lainnya yaitu: Camaro Z28, Duster 360.


```{r}
fviz_eig(mtcarsPca)
```

<h2>Latihan 2</h2>

Kami akan menggunakan data set Iris dari package datasets, data berisi 3 kelas masing-masing 50 instans, di mana setiap kelas mengacu pada jenis tanaman iris. Pertama, mari kita lihat bentuk dan sebaran datanya.

```{r}
dataIris <- iris[, -c(5,6)]
head(dataIris)
```

```{r}
par(mfrow=c(2,2))
for(i in 1:ncol(dataIris)) { hist(dataIris[, i], main = paste(colnames(dataIris[i])), xlab = "") }
```

Selanjutnya, kami akan mengaplikasikan PCA pada data tersebut, menggunkaan fungsi prcomp() dari package
stats. Parameter scale=TRUE, center=TRUE memastikan nilai setiap variabel distandarisasi, sehingga
semua variabel memiliki skala nilai yang sama.

```{r}
irisPCA <- prcomp(dataIris, scale. = TRUE, center=TRUE)
irisPCA$rotation
```
Selanjutnya, agar mudah kami memvisualisasikan biplot nya.
```{r}
library(factoextra)
fviz_pca_biplot(irisPCA, repel = TRUE,
col.var = "#2E9FDF",
col.ind = "#696969"
)
```

Dari biplot di atas, sumbu horizontal (Dim1) merepresentasikan principal component yang pertama, yang
mengandung 73% variance dari seluruh data set; sumbu vertikal (Dim2) merepresentasikan principal compo-
nent kedua, yang mengandung 22.9% variance. Dari dua component ini saja, 95.9% variance atau informasi
yang dikandung data dapat dijelaskan.

Dari plot tersebut, dapat kita lihat arah vektor Sepal.Width cenderung vertikal seperti arah principal 
component yang pertama(Dim1). Ini mengindikasikan bahwa variable Sepal.Widthr lebih banyak 
dijelaskan/diwakili oleh principal komponen yang pertama. Sebaliknya, arah vektor Sepal.Length, Petal.Width, dan Petal.Length lebih mendekati arah principal component yang kedua (Dim2). Ini mengindikasikan jika informasi
yang dibawa variabel Sepal.Length, Petal.Width, dan Petal.Length lebih banyak diwakili oleh principal 
component yang kedua.

Selanjutnya kami memvisualisasikan variance yang dibawa setiap component melalui screeplot sebagai
berikut.

```{r}
fviz_eig(irisPCA)
```

Kesimpulan
Kita hanya butuh dua “variabel” (principal component) saja untuk merepresentasikan hampir
96% informasi yang ada di data. Ini adalah semangat dimensionality reduction yang menjadi tujuan PCA.