---
title: "Clustering With DBScans"
output:
  pdf_document: default
  html_document:
    df_print: paged
---

<h3>Nama : Mahesa Cadi Rajasa (19523122)</h3>

```{r}
library(factoextra)
data("multishapes")
df <- multishapes[, 1:2]
plot(df, pch=16)
```

```{r}
library(fpc)
set.seed(123)
db <- dbscan(df, eps = 0.15, MinPts = 5)
plot(db, df, main = "DBSCAN", frame = FALSE)
```

```{r}
library(factoextra)
fviz_cluster(db, df, stand = FALSE, frame = FALSE, geom = "point")
```

```{r}
print(db)
```

```{r}
db$cluster
```

```{r}
library(dbscan)
kNNdistplot(df, k = 5)
abline(h = 0.15, lty = 2)
```
<h3>Latihan</h3>
<h4>1. Jika radius di ubah dan minPts = 5 tetap</h4>
```{r}
library(fpc)
library(factoextra)
set.seed(123)

##Radius Semakin Besar
db <- dbscan(df, eps = 0.20, MinPts = 5)
plot(db, df, main = "DBSCAN-RADIUS_SET_BESAR", frame = FALSE)
fviz_cluster(db, df, main = "Radius diset besar", stand = FALSE, frame = FALSE, geom = "point")

##Radius Semakin Kecil
db <- dbscan(df, eps = 0.10, MinPts = 5)
plot(db, df, main = "DBSCAN-RADIUS_SET_KECIL", frame = FALSE)
fviz_cluster(db, df, main = "Radius diset kecil", stand = FALSE, frame = FALSE, geom = "point")
```

```{r}
library(dbscan)

##Radius Semakin Besar
kNNdistplot(df, k = 5)
abline(h = 0.20, lty = 2)

##Radius Semakin Kecil
kNNdistplot(df, k = 5)
abline(h = 0.10, lty = 2)
```
<h4>2. Jika minPts di ubah dan radius = 0.15 tetap</h4>
```{r}
library(fpc)
library(factoextra)
set.seed(123)

##Minimal Point Semakin Besar
db <- dbscan(df, eps = 0.15, MinPts = 10)
plot(db, df, main = "DBSCAN-MINIMAL_POINT_SET_BESAR", frame = FALSE)
fviz_cluster(db, df, main = "Minimal point diset besar", stand = FALSE, frame = FALSE, geom = "point")

##Minimal Point Semakin Kecil
db <- dbscan(df, eps = 0.15, MinPts = 3)
plot(db, df, main = "DBSCAN-MINIMAL_POINT_SET_KECIL", frame = FALSE)
fviz_cluster(db, df, main = "Minimal point diset kecil", stand = FALSE, frame = FALSE, geom = "point")
```

```{r}
library(dbscan)
##Minimal Point Semakin Besar
kNNdistplot(df, k = 10)
abline(h = 0.15, lty = 2)

##Minimal Point Semakin Kecil
kNNdistplot(df, k = 3)
abline(h = 0.15, lty = 2)
```

<h3>Kesimpulan</h3>

Jika radius di set semakin besar maka beberapa noise akan ikut menjadi bagian dari claster sedangkan jika radius di set semakin kecil maka noise akan bertambah begitupun dengan banyaknya claster yang terbentuk.

Jika minimal point di set semakin besar maka akan terbentuk beberapa claster baru dan noise nya bertambah sedangkan jika minimal point di set semakin kecil maka claster dan noise akan berkurang.