---
title: Analisis Tipe Wine menggunakan K-Means, Hierarchical Clustering dan Factor
  Analisis
output:
  pdf_document: default
  html_document:
    df_print: paged
---

<h1>NAUFAL FADHLUROHMAN (19523216)</h1>
<h1>MAHESA CADI RAJASA (19523122)</h1>

<h2>K-Means Clustering</h2>
Kami akan melakukan clustering tipe-tipe wine pada dataset Wine yang di dapat dari kaggle
Pertama mari kita load beberapa library yang mungkin akan digunakan
```{r}
library(tidyverse)
library(corrplot)
library(gridExtra)
library(GGally)
library(knitr)
```

Kemudian load dataset wine nya. Kita tidak memerlukan kolom Customer_Segment. Karena k-means adalah unsupervised machine learning algorithm dan hanya bekerja pada unlabeled data.
```{r}
library(readr)
datawine <- read_csv("Wine.csv")
datawine <- datawine[, -14]
head(datawine)
```
Selanjunjutnya kami melihat summary dan strutuk datasetnya
```{r}
summary(datawine)
```

```{r}
str(datawine)
```

Baiklah setelah melihat-lihat datasetnya kami mulai memvisualisasikannya ke histogram dan mengekplorasinya lebih dalam lagi.
```{r}
##Data Wine Histogram
datawine %>%
  gather(Attributes, value, 1:13) %>%
  ggplot(aes(x=value, fill=Attributes)) +
  geom_histogram(colour="black", show.legend=FALSE) +
  facet_wrap(~Attributes, scales="free_x") +
  labs(x="Values", y="Frequency",
       title="Data Wine - Histograms") +
  theme_bw()
```

Bagaimana kalau visualisasikan densitynya juga.
```{r}
##Data Wine Density
datawine %>%
  gather(Attributes, value, 1:13) %>%
  ggplot(aes(x=value, fill=Attributes)) +
  geom_density(colour="black", alpha=0.5, show.legend=FALSE) +
  facet_wrap(~Attributes, scales="free_x") +
  labs(x="Values", y="Density",
       title="Data Wine - Density plots") +
  theme_bw()
```

Kami bertanya-tanya bagaimana caranya mengetahui hubungan antar atribut yang berbeda, yang akhirnya kami menggunakan fungsi corrplot() untuk membuat atau menampilakn sebuah correlation matrix.
```{r}
corrplot(cor(datawine), type="upper", method="ellipse", tl.cex=0.9)
```
Kami menemukan hubungan yang kuat antara Total_Phenols dan Flavanoids. Kita bisa memvisualisasikan model hubungan antara atribut tersebut menggunakan ggplot.
```{r}
ggplot(datawine, aes(x=Total_Phenols, y=Flavanoids)) +
  geom_point() +
  geom_smooth(method="lm", se=FALSE) +
  labs(title="Data Wine",
       subtitle="Hubungan antara Phenols dan Flavanoids") +
  theme_bw()
```

Nahh, kita bisa lihat hubungan antara Total_Phenols dan Flavanoids yang di fitting sebuah garis linier equation. Kami sudah selesai mengekplorasi data, selanjutnya kami mempersiapkan data untuk dieksekusi menggunakan k-means.

Pertama, kami mencari angka yang optimal untuk clustering menggunakan elbow method "wss" dan nantinya angka yang didapat akan digunakan untuk clustering di k-means.
```{r}
library(factoextra)
set.seed(123)
fviz_nbclust(datawine, kmeans, method = "wss")
```

Bisa kita lihat hasil elbow method yang kami lakukan, didapat optimal number 2. Tetapi untuk lebih memastikan kami melakukan clustering menggunakan dua angka optimal yang berbeda yaitu 2 dan 3. 
```{r}
library(cluster)
k2 <- kmeans(datawine, centers = 2, nstart = 25)
k3 <- kmeans(datawine, centers = 3, nstart = 25)
fviz_cluster(k2, data = datawine)
fviz_cluster(k3, data = datawine)
```

```{r}
k2
```

```{r}
k3
```

Dari hasil clustering diatas dapat kita lihat pembagian ukuran yang rata adalah cluster=3, jadi kami mendapatkan kesimpulan dataset wine ini bisa atau memungkinkan untuk dibagi menjadi 3 tipe wine.

Berikut dibawah ini adalah cluster plot dari data wine.
```{r}
ggpairs(cbind(datawine, Cluster=as.factor(k3$cluster)),
        columns=1:6, aes(colour=Cluster, alpha=0.5),
        lower=list(continuous="points"),
        upper=list(continuous="blank"),
        axisLabels="none", switch="both") +
        theme_bw()
```

<h2>Hierarchical Clustering Complate Linkage</h2>

Kemudian kami melakukan hirarchical clustering complate linkage untuk lebih memastikan apakah data wine akan bagus jika dibagi menjadi 3 tipe wine.
```{r}
df_complate <- data.frame(States=rownames(datawine), datawine)
par(las=2) # make label text perpendicular to axis
par(mar=c(5,8,4,2)) # increase y-axis margin.

df_complate <- scale(df_complate[, 2:5])
d_complate <- dist(df_complate, method = "euclidean")
clusters_complate <- hclust(d_complate, method = "complete")
plot(clusters_complate, cex = 0.6, hang = -1)
rect.hclust(clusters_complate, k = 3, border = 2:5)
```
Dapat dilihat dari hasil clustering diatas kita mendapati pembagian data yang tidak rata antara cluster 1(merah) dan cluster 2 (hijau) dan cluster 3 (biru).

<h2>Factor Analysis</h2>
Selanjunya kami menganalisis faktor dari dataset wine tersebut menggunakan Factor Analysis. Pertama kami cari terlebih dahulu jumlah faktor yang tepat dengan menggunakan scree plot
```{r}
library(psych)
library(psy)
scree.plot(cor(datawine))
```

Dari hasil scree plot diatas kita mendapatkan jumlah faktor = 3, kita akan pakai nilai ini sebagai jumlah faktor.

Selanjutnya kami mencari variance dari dataset wine tersebut
```{r}
modelFA <- fa(r = datawine, nfactors = 3, rotate = "varimax", fm="minres")
modelFA$loadings
```

Pada baris Cumulative var dapat kita lihat besaran variance kumulatif masing-masing faktor adalah MR1 sebesar 30%, MR2 sebesar 49%, dan MR3 sebesar 58%. Dari baris Proportion Var dapat kita lihat besaran variance yang dijelaskan masing-masing faktor, dan jika ditotal kita mendapatkan sekitar 58% total variance. Ini dapat di artikan bahwa model FA yang kita buat di atas merepresentasikan 58% informasi yang dikandung data set yang analisis.

Selanjutnya kita memodelkan data menggunakan jumlah faktor yang sudah kita dapatkan sebelumnya.
```{r}
load <- modelFA$loadings[,1:2]
fa.diagram(modelFA, digits = 2)
```

Dari model Factor Analysis di atas, dapat kita lihat Flavanoids, OD280, Total_Phenols, Hue, Proanthocyanins, Nonflavanoid_Phenols, Malic_Acid berasosiasi disebabkan oleh faktor 1 atau MR1, sedangkan Alcohol, Proline, Color_Intensity, Magnesium berasosiasi disebabkan oleh faktor 2 atau MR2, dan Ash_Alcanity, Ash berasosiasi disebabkan oleh faktor 3 atau MR3.